臺灣桃園地方法院刑事判決　　　　　　　94年度易緝字第20號
公　訴　人　臺灣桃園地方法院檢察署檢察官
被　　　告　乙○○　男　54歲.
上列被告因詐欺案件，經檢察官提起公訴（84年度偵字第12069號）
，本院判決如下：
    主  文
乙○○連續意圖為自己不法之所有，以詐術使人將本人之物交付
，處有期徒刑拾月。
    事  實
一、乙○○明知坐落基隆市○○路12巷43號之建物，為其與其兄
    弟共有，處分不易，價值亦低，且其本身並無資力，竟意圖
    為自己不法之所有，並基於概括之犯意，先於民國83年10月
    5 日在甲○○經營位於桃園縣中壢市幸福新村161 號之玩具
    店內，向李某詐稱：伊欲自營玩具批發事業，為籌措資本，
    想借點錢，伊尚有坐落基隆市○○路12巷43號之住宅一棟，
    現值新臺幣（下同）9,500,000 元，日後伊可隨時處分該不
    動產將錢返還云云，並承諾最遲半年後還款，致使甲○○陷
    於錯誤，誤信乙○○有還款之能力，乃於83年10月5 日以匯
    款方式交付現金1,000,000 予乙○○，復承前不法所有之概
    括犯意，於84年7 月底在上址玩具店，向甲○○佯稱有倒店
    貨，可以便宜購進，並承諾一星期後，可全數返還欠款等語
    ，致使甲○○陷於錯誤，再交付現金85,000元予乙○○，嗣
    乙○○逾期未還，且於同年8 月中旬逃逸無蹤，甲○○查證
    後始知前開坐落基隆市○○路12巷43號之建物，係乙○○與
    其兄弟共有，又已破舊不堪，並尚欠玩具中盤商貨款，方知
    受騙。
二、案經甲○○訴由臺灣桃園地方法院檢察署檢察官偵查起訴。
    理  由
一、訊據被告乙○○固坦承，有向告訴人借款二次，第一次向告
    訴人借錢時，有跟告訴人說，上開基隆市房子是伊與另外三
    個兄弟共有的，該房子可以供擔保，必要時，伊會與其兄弟
    商量賣了房子還告訴人錢，第一次借了1,000,000 元，伊有
    承諾半年後要還錢，1,000,000 元是告訴人以匯款方式交付
    ，而第二次是伊到告訴人家中拿現金85,000元之事實，惟矢
    口否認有何詐欺犯行，辯稱：沒有詐騙告訴人，本件借款伊
    有先付利息180,000 元給告訴人，後來是因為客戶交付作為
    貨款之支票退票，才沒有辦法還告訴人錢云云。被告自白上
    開事實核與告訴人指訴之情節相符，並有被告借款出具之借
    據1 紙附卷可稽（見偵查卷第4 頁），足堪認定。又被告提
    供坐落基隆市○○路12巷43號之住宅一棟，該房屋建物未辦
    理建物所有權第一次登記，房地面積22.08 平方公尺，被告
    乙○○持分0.2000，房地產現值金額4,960 元，有基隆市安
    樂地政事務所92年8 月29日（92）基安地所一字第8843號函
    及財政部高雄市國稅局財產歸屬資料清單各一份在卷可稽（
    見本院92易緝字第105 號刑事卷宗第41頁、第48頁），被告
    所述可以提供擔保之房屋價值根本不足以擔保對於告訴人所
    欠之債務，且該房屋係被告與其兄弟共有，不易處分，顯見
    被告刻意隱瞞上情，告以不實，使告訴人誤信其有還款之資
    力陷於錯誤，藉以取得資金週轉。再參以其於借款之後未及
    2 月，告訴人於84年9 月21日向臺灣桃園地方法院檢察署提
    起告訴，被告即逃匿無縱情節，嗣經本院依法傳喚、拘提未
    到，對之發佈通緝，足徵其向告訴人借款之時有為自己不法
    所有之意圖。又被告所稱借款時預扣利息180, 000云云，惟
    被告此舉係用以取得告訴人之信任而已，尚難據以遽認被告
    並無詐欺之犯意。被告復辯稱，那時被客戶倒帳，客戶都開
    支票給伊，有些支票退票云云，惟告訴人甲○○與被告那時
    同樣從事玩具業，於本院審理時證稱，只有聽同行說被告倒
    人家錢等語（見本院同上卷宗第61頁），而由被告於84年7
    月底向告訴人借錢後，隨即逃匿無蹤之情節觀之，應以告訴
    人所述較為可採，是被告上開辯稱，要屬卸責之詞，尚難採
    信。故本件事證明確，被告犯行堪予認定。
二、核被告乙○○所為，係犯刑法第339條第1項之詐欺取財罪，
    其先後犯行，時間尚屬緊接，觸犯構成要件相同之罪名，顯
    係基於概括犯意反覆為之，應依連續犯規定論以一罪，並依
    法加重其刑。爰審酌被告前並無犯罪紀錄，此有臺灣高等法
    院被告全國前案紀錄表一份卷附可稽，素行尚稱良好，及其
    犯罪動機、手段、目的、智識程度、詐欺所得金額為1,085,
    000 元，所生危害非輕，犯罪8 年後始通緝到案，經本院以
    有逃亡之虞諭知羈押，其後改命其限制住居，復經本院依法
    傳喚、拘提均未到庭，經本院發佈通緝再為警查獲，顯見被
    告毫無悔意，亦無還款誠意，所詐得之款項迄今均未返還予
    告訴人甲○○等之犯後態度欠佳等及其他一切情狀，量處如
    主文所示之刑，以資懲儆。
據上論斷，應依刑事訴訟法第299條第1項前段，刑法第56段、第
339條第1項，罰金罰鍰提高標準條例第1條前段，判決如主文。
本案經檢察官廖先志到庭執行職務。
中　　華　　民　　國　　94　　年　　3 　　月　　22　　日
                        臺灣桃園地方法院刑事第十二庭
                            審判長法  官  游紅桃
                                  法  官  王美玲
                                  法  官  黃永定
以上正本證明與原本無異。
如不服本判決，應於判決送達後10日內向本院提出上訴狀。
                                  書記官  施春祝
中　　華　　民　　國　　94　　年　　3 　　月　　22　　日
附錄本判決論罪科刑法條全文：
刑法第339 條
意圖為自己或第三人不法之所有，以詐術使人將本人或第三人之
物交付者，處五年以下有期徒刑、拘役或科或併科一千元以下罰
金。
以前項方法得財產上不法之利益或使第三人得之者亦同。
前二項之未遂犯罰之
